臺灣高等法院臺中分院刑事判決　　　　　　民國九十三年度上訴字第一二六六號
　　上　訴　人
　　即　被　告　丙○○
　　選任辯護人　張居德
右上訴人因違反毒品危害防制條例案件，不服臺灣南投地方法院中華民國九十三年六
月三十日第一審判決（民國九十三年度訴字第二七號，起訴案號：臺灣南投地方法院
檢察署民國九十三年度偵字第二七號），提起上訴，本院判決如左：
    主      文
原判決撤銷。
丙○○共同連續販賣第一級毒品，累犯，處有期徒刑拾年。第一級毒品海洛因貳包（
合計淨重零點貳壹公克）沒收銷燬之。上開毒品之外包裝貳個（重零點柒伍公克），
Ｍ○Ｔ○ＲＯＬＡ、ＣＨＡＮＥＬ廠牌行動電話各壹支，門號Ｚ000000000
號、Ｚ000000000號、Ｚ000000000號ＳＩＭ卡各壹張，木質研磨
器壹組，塑膠子支，分裝袋柒拾個，販賣第一級毒品所得之新臺幣萬貳仟柒佰
元，均沒收；門號0000000000號ＳＩＭ卡壹張如不能沒收時，追繳其價額
，販賣第一級毒品所得之新臺幣萬貳仟柒佰元，其中新臺幣貳萬捌仟伍佰元如全部
或一部不能沒收時，以其財產抵償之。
    事      實
一、丙○○於民國（下同）八十年間，曾犯非法施用化學合成麻醉藥品罪，經台灣台
    中地方法院以八十一年度易字第六二○號判決有期徒刑五月，如易科罰金以三十
    元折算壹日確定。於八十一年四月十七日易科罰金執行完畢。又於八十四年間，
    因違反肅清煙毒條例等案件，經台灣南投地方法院以八十五年度訴字第一三號分
    別判處有期徒刑三年六月、七月，並定應執行有期徒刑四年確定。嗣於八十九年
    三月七日假釋期滿未經撤銷，以已執行完畢論。又於九十二年間，犯連續施用第
    一級毒品罪，經同院以九十二年度訴字第三三○號判處有期徒刑一年確定（現執
    行中）。詎仍不知悔改，為減輕其自己連續施用第一級毒品之負擔，以自己共同
    意圖營利販賣第一級毒品海洛因犯罪之意思，事先與其前妻吳鳳蘋（經台灣南投
    地方法院另案九十三年度訴字第四三號判處有期徒刑十年，現本院另案九十三年
    度上重訴字第三十八號審理中）、己○○（由台灣南投地方法院院另案九十二年
    度訴字第四二八號判處有期徒刑四年確定）同謀共同基於意圖營利販賣第一級毒
    品海洛因之概括犯意聯絡，自九十二年二、三月間起至同年五月八日止，連續在
    南投縣（下同）名間鄉一帶，由住在南投縣名間鄉○○村○○路三十號之丙○○
    、吳鳳蘋以其ＭＯＴＯＲＯＬＡ、ＣＨＡＮＥＬ廠牌行動電話各一支（使用門號
    ：000000000號、000000000號、九一九九四九一四
    號）為聯絡工具，供欲買受海洛因之人來電約定毒品數量、價金及取貨地點等交
    易細節，再推由己○○將丙○○、吳鳳蘋或吳鳳蘋推由己○○將所提供之海洛因
    攜往約定地點，交付予購買者並收取價金，如丙○○、吳鳳蘋不克接聽欲購買海
    洛因者電話時，則由丙○○推由己○○自行接聽電話聯絡毒品交易事宜，己○○
    因而獲得丙○○、吳鳳蘋每日無償提供價值約新臺幣（下同）二千元之海洛因施
    用，及駕駛丙○○之計程車載客收取車資，作為共同販賣海洛因之營利報酬。茲
    就三人共同販賣海洛因之交易情形敘述如下：
  (一)九十二年三月間，乙○○撥打九一九九四九一四號行動電話與己○○聯絡後
    ，由己○○在名間鄉○○路統一超商、名間鄉火車站前等處，以每次一千元之價
    格，販賣第一級毒品海洛因與乙○○五次，販賣所得計五千元。（乙○○連續施
    用第一級毒品經台灣南投地方法院九十二年度毒聲字第四三三號裁定應送勒戒處
    所觀察勒戒確定）。
  (二)九十二年三、四月間，戊○○撥打000000000號行動電話與己○○聯
    絡後，由己○○在名間鄉農會前，以每次五百元之價格，販賣第一級毒品海洛因
    與戊○○三次，販賣所得計一千五百元。（戊○○連續施用第一級毒品，經台灣
    南投地方法院九十二年度毒聲字第四九六號裁定應送勒戒處所觀察勒戒確定）。
  (三)九十二年三月間，庚○○撥打行動電話與吳鳳蘋或丙○○聯絡後，由己○○在名
    間鄉農會前、名間鄉○○路統一超商前、名間鄉董門巷與庄仔巷交岔路口，以每
    次五百元之價格，販賣第一級毒品海洛因與庚○○三次，販賣所得計一千五百元
    。（庚○○連續施用第一級毒品，經台灣南投地方法院九十二年度毒聲字第三四
    六號裁定應送勒戒處所觀察勒戒確定）。
  (四)九十二年三、四月間某日及同年五月初某日，由己○○在名間鄉農會附近，以每
    次一千元之價格，販賣海洛因與丁○○二次，販賣所得計二千元。（丁○○另犯
    毒品危害防制條例案件，經台灣南投地方法院檢察署九十二年度偵字第一九四六
    號、三七二三號提起公訴）。
  (五)九十二年二、三月間起至同年五月初止，由吳鳳蘋在名間鄉○○路三十號三樓住
    處，以每次五百元之價格，販賣海洛因與９２０５０５Ａ１（年籍詳卷）七次，
    另由己○○在上開住處旁之菜市場前，以每次五百元之價格，販賣海洛因與９２
    ０５０５Ａ１三十次，販賣所得合計一萬八千五百元。（編號９２０５０５Ａ１
    者犯連續施用第一級毒品罪經台灣南投地方法院判處有期徒刑八月確定）
  (六)九十二年五月八日上午，由己○○依丙○○、吳鳳蘋之指示，前往名間鄉○○路
    菜市場、名間鄉郵局、瀾底名間水圳等處，以五百元至一千元之價格，連續販賣
    海洛因與姓名、年籍不詳之成年人共五人（員集路菜市場二人、名間鄉郵局一人
    、瀾底名間水圳二人），販賣所得計四千二百元。
二、嗣於九十二年五月八日中午十二時許，因己○○甫完成前項(六)所示交易之際，在
    名間鄉○○路菜市場之巷口，為警當場查獲，並扣得海洛因二包（合計淨重‧
    二一公克，包裝重‧七五公克）、販賣海洛因所得現金四千二百元、丙○○所
    有借與己○○供聯絡毒品交易用之ＭＯＴＯＲＯＬＡ廠牌行動電話一支（含門號
    000000000號ＳＩＭ卡一張）。經己○○供出毒品來源係丙○○、吳
    鳳蘋後，為警循線在名間鄉○○路三十號住處查獲丙○○、吳鳳蘋，並扣得彼等
    販毒所用之ＣＨＡＮＥＬ廠牌行動電話一支（含門號000000000號Ｓ
    ＩＭ卡一張）、木質研磨器一組、塑膠勺子三支及供販毒預備之分裝袋七十個。
三、案經南投縣政府警察局南投分局報請臺灣南投地方法院檢察署檢察官偵查起訴。
    理      由
一、訊據上訴人即被告丙○○矢口否認有右開第一級毒品販賣海洛因犯行，辯稱：毒
    品是己○○與吳鳳蘋販賣的，我住在前地址三樓，被查獲的前揭物品是在二樓找
    到的，毒品不是我的等語。經查：
  (一)被告丙○○雖於原審及本院審理辯解前情，否認販賣海洛因，，惟其於檢察官偵
    訊時曾自白承認當有人來家中買毒品而吳鳳蘋和己○○不在時，我會問吳鳳蘋毒
    品放在哪裡，再拿給買毒品的人等語明確（見九十二年偵字第一九一五號偵卷第
    一○一頁）。又被告丙○○確有事實欄一、所載與另案被告己○○、吳鳳蘋共同
    連續販賣海洛因之行為，迭據證人及同案共犯己○○於本案或另案警詢及偵、審
    中坦白承認，核與乙○○、丁○○於另案檢察官偵查中，證人戊○○於本案警詢
    及原審另案偵訊、審理中，證人庚○○於另案警詢、原審審理及本案審理中，證
    人９２０５０５Ａ１於本案警訊中所述之情節，互核相符，應堪採信（彼等陳述
    之內容，詳見附錄一）。又證人乙○○購買海洛因後連續施用，亦經原審法院另
    案九十二年度毒聲字第四三三號裁定，應送勒戒處所觀察勒戒確定；戊○○購買
    海洛因後連續施用，亦經原審法院另案九十二年度毒聲字第四九六號裁定應送勒
    戒處所觀察勒戒確定；庚○○購買海洛因後連續施用，亦經原審法院九十二年度
    毒聲字第三四六號裁定應送勒戒處所觀察勒戒確定，丁○○購買海洛因後，另犯
    毒品危害防制條例案件，亦經台灣南投地方法院檢察署檢察官九十二年度偵字第
    一九四六號、三七二三號提起公訴；編號９２０５０５Ａ１者購買海洛因後連續
    施用第一級毒品罪，經原審法院判處有期徒刑八月確定，有被告乙○○、戊○○
    、庚○○、丁○○等人全國前案紀錄表四件及有關裁定書及檢察官起訴書影本附
    本院卷可供參酌；編號９２０５０５Ａ１者亦有判決影本附本院為可參酌（見本
    院卷第三九頁證物袋）另事實欄一之（六）連續販賣海洛因與姓名、年籍不詳之
    成年人共五人所得計四千二百元亦有該四千二百元扣案可資參證。至證人戊○○
    、庚○○對於向被告丙○○等人購買海洛因之次數或每次購買之金額，前後供述
    雖稍有出入，惟此係因時隔多日，對箇中細節難免記憶不清所致，並不影響原審
    法院及本院對被告丙○○等販賣海洛因之基本事實認定。而在被告丙○○始終否
    認販賣海洛因犯行，又無其他途徑可資調查之情形下，原審法院及本院基於「罪
    證有疑，利於被告」之證據法則，就戊○○、庚○○、９２０５０５Ａ１向被告
    等人購買海洛因之次數及金額，概以其歷次證述中之購買次數較少及金額較小者
    為準，即如事實欄第一項所載，並以此計算被告丙○○等人販賣海洛因所得，共
    為三萬二千七百元。
  (二)此外復有白粉二包、販賣海洛因所得四千二百元、聯絡毒品交易用之ＭＯＴＯＲ
    ＯＬＡ廠牌行動電話一支（含門號000000000號ＳＩＭ卡一張）扣於
    己○○毒品案（九十二年度偵字第一九一六號），販毒所用之木質研磨器一組、
    塑膠勺子三支及供販毒預備之分裝袋七十個扣於被告丙○○毒品案（九十二年度
    偵字第一九一五號），以及聯絡毒品交易用之ＣＨＡＮＥＬ廠牌行動電話一支（
    含門號000000000號ＳＩＭ卡一張）扣於本案可資佐證。而白粉二包
    經送驗結果，均含第一級毒品海洛因成分，合計淨重‧二一公克（包裝重‧
    七五公克），有法務部調查局九十二年六月十七日調科壹字第九七二三
    六號鑑定通知書可稽（見九十二年度偵字第一九一六號卷第一二七頁）。被告丙○○空言否認販賣海洛因，委無可取。而我國查緝毒品之施用或販賣一向執法甚
    嚴，對於販賣毒品者尤科以重度刑責，且毒品量微價高，販賣者率有暴利可圖，
    被告丙○○如非意圖營利，焉有可能甘冒重刑之風險，一再將海洛因作價售與他
    人，其販賣海洛因確具有營利之意圖，當無可疑。綜上調查證據結果，本件證據
    已屬明確，被告丙○○犯行堪以認定。
二、海洛因屬毒品危害防制條例第二條第二項第一款所稱之第一級毒品，被告販賣海
    洛因，係犯同條例第四條第一項之販賣第一級毒品罪。其持有毒品之低度行為，
    為販賣毒品之高度行為所吸收，不另論罪。被告丙○○以自己共同意圖營利販賣
    第一級毒品海洛因犯罪之意思與另案被告己○○、吳鳳蘋之間，再推由判刑確定
    被告己○○將被告丙○○或另案被告吳鳳蘋所提供之海洛因數量，攜往約定地點
    交付予購買者，並收取價金，依司法院大法官會議釋字第一○九號解釋，為共同
    正犯。而其先後多次販賣第一級毒品之犯行，時間密接，手法相同，犯構成要件
    同一之罪名，顯係基於概括犯意反覆為之，為連續犯，應依刑法第五十六條規定
    以一罪論。又被告雖有如事實欄內所述之執行前科，其於五年內再犯本件有期徒
    刑以上之罪，為累犯，惟因本罪之法定刑為死刑或無期徒刑，處無期徒刑者，得
    併科新臺幣一千萬元以下罰金，依法就死刑或無期徒刑部分不得加重其刑，僅就
    所規定罰金刑部分加重其刑。
三、原審法院認被告丙○○犯罪事證明確，犯行堪以認定，予以論罪科刑，固非無見
    。惟查本件被告丙○○與另案被告己○○、吳鳳蘋之間，犯本件販賣第一級毒品
    海洛因之行為，係同謀共同正犯 (亦稱共謀共同正犯），原審法院判決認被告丙○○與另案被告己○○、吳鳳蘋之間，有犯意聯絡及行為分擔之實施共同正犯（
    亦稱行為共同正犯），尚有欠洽。被告丙○○上訴意旨否認販賣第一級毒品海洛
    因犯行，雖無可取，惟原審判決既有可議，應由本院將原審判決撤銷改判。本院
    查被告丙○○共同販賣海洛因之次數合計雖達四十八次，惟每次販賣之金額僅五
    百元至一千元之譜，販賣全部所得共只三萬二千七百元，顯見販賣海洛因之數量
    及獲取之不法利益均非龐大，倘處以死刑或法定最低度之無期徒刑，實嫌過重，
    其犯罪在客觀上足以引起一般人之同情，情節堪可憫恕，爰依刑法第五十九條之
    規定，酌量減輕其刑。茲審酌被告丙○○前有施用毒品之前科，素行不良，不思
    悔改，竟與判刑確定被告己○○及其前妻吳鳳蘋共同販賣海洛因營利，其販毒所
    得之金額雖不高，但販賣之對象、次數皆不在少數，對國民健康危害不小，且犯
    後始終否認罪行，未見具體悔過之態度等一切情狀，量處如主文第二項所示有期
    徒刑十年六月，以資儆懲。查前述扣於本案或被告丙○○、己○○毒品案（九十
    二年度偵字第一九一四號、第一九一五號、第一九一六號）之海洛因二包（合計
    淨重‧二一公克），係查獲之第一級毒品，應依毒品危害防制條例第十八條第
    一項前段沒收銷燬之。上開毒品之外包裝袋二個（重‧七五公克），ＭＯＴＯ
    ＲＯＬＡ、ＣＨＡＮＥＬ廠牌行動電話各一支，門號000000000號、
    000000000號、九一九九四九一四號ＳＩＭ卡各一張（其中九
    一九九四九一四號ＳＩＭ卡一張雖未扣案，但不能證明已滅失），木質研磨器
    一組，塑膠勺子三支，均係供被告丙○○等人共犯販賣第一級毒品罪所用之物，
    應依同條例第十九條第一項宣告沒收；門號九一九九四九一四號ＳＩＭ卡一
    張如不能沒收時，追徵其價額。而共同販賣毒品所得之三萬二千七百元，雖僅其
    中四千二百元扣案，仍應依同條例第十九條第一項就其全額宣告沒收，其餘未扣
    案之二萬八千五百元，如全部或一部不能沒收時，以其財產抵償之。分裝袋七十
    個則係供共同販賣毒品預備之物，依刑法第三十八條第一項第二款宣告沒收。至
    於判刑確定共同被告己○○為警查獲時另扣得白粉一包（淨重‧二三公克、包
    裝重‧四一公克），其中白粉一包經送驗結果並無毒品反應，有法務部調查局
    九十二年六月十七日調科壹字第九七二三六號鑑定通知書為憑，當與本
    案犯行無關，非屬供本案犯罪所用之物，均毋庸予以沒收。又被告丙○○為警查
    獲時另扣得注射針筒二支、微量海洛因二包（海洛因量微無法稱重，包裝重一‧
    一一公克，見本案卷附法務部調查局九十二年六月十二日調科壹字第九七
    二三七號鑑定通知書影本），皆係供被告丙○○施打海洛因所用，已於原審法
    院審理時供述在卷，對於此等物品，亦無須在本判決宣告沒收。
四、公訴意旨雖未論及被告丙○○於上開期間內另一次販賣海洛因與乙○○、庚○○
    之犯行，且未載明毒品買受人等向被告等人購買海洛因之確切時間、地點、次數
    及金額，經原審法院及本院審核卷證資料及調查證據後，認定此部分犯罪情節如
    事實欄第一項所示；且因該等起訴書未論及或未載明之部分，與公訴人起訴部分
    ，被告係基於概括犯意為之，為連續犯，屬裁判上一罪，其一部起訴之效力及於
    全部，原審法院及本院自應併予審判。
五、本判決認定被告販賣海洛因之期間，係自九十二年二、三月間起至同年五月八日
    止，公訴意旨則謂被告販賣海洛因之期間，起始於九十一年十二月間某日等情。
    惟按共犯之自白，不得作為有罪判決之唯一證據，仍應調查其他必要之證據，以
    察其是否與事實相符，刑事訴訟法第一百五十六條第二項，定有明文。而公訴人
    認被告自九十一年十二月間起至九十二年一月間止亦有販賣海洛因之論據，除共
    犯己○○於檢察官偵查中之供述（見九十二年度偵字第一九一六號卷第五頁）
    外，別無其他補強證據互核以資參證，依照上述規定，自不得僅以共犯己○○之
    自白，即以推測或擬制方法遽認被告犯有此被訴部分犯行，此部分之被訴犯罪不
    能證明，本應諭知無罪之判決，但因公訴人認此部分與前開論罪科刑部分間，具
    有連續犯之裁判上一罪關係，爰不另為無罪之諭知，併予敘明。
六、據上論結：應依刑事訴訟法第三百六十九條第一項前段、第三百六十四條，第二
    百九十九條第一項前段，毒品危害防制條例第四條第一項，第十八條第一項前段
    ，第十九條第一項，刑法第十一條前段，第二十八條、第五十六條，第五十九條
    ，第三十八條第一項第二款，判決如主文。
本案經檢察官甲○○到庭執行職務。
中      華      民      國      九十三  年      十      月      二十六  日
                                臺灣高等法院臺中分院刑事第一庭
                                      審判長法  官  陳  紀  綱
                                            法  官  黃  日  隆
                                            法  官  方  艤  駐
右正本證明與原本無異。
如不服本判決應於收受送達後十日內向本院提出上訴書狀，其未敘述上訴之理由者並
得於提起上訴後十日內向本院補提理由書（均須按他造當事人之人數附繕本）。
                                            書記官江  玉  萍
中      華      民      國      九十三  年      十      月      二十八  日
附錄本案論罪科刑法條：
毒品危害防制條例第四條第一項
製造、運輸、販賣第一級毒品者，處死刑或無期徒刑；處無期徒刑者，得併科新台幣
一千萬元以下罰金。
                                                                        Ａ
附錄一：（參見原審法院九十三年度訴字第四三號被告吳鳳茂蘋毒品危害防制條例刑
          事判決影本）
  共犯己○○、被告丙○○及證人乙○○、丁○○、戊○○、庚○○、９２０５０５
  Ａ１陳述之內容：
1.共犯己○○供稱：
  「（問：海洛因來源？如何購買？價格？聯絡方式？）我施用的海洛因都是我姐夫
  丙○○和姐姐吳鳳蘋給我的，不用錢的，我都是幫他們送海洛因，他們每天會拿二
  千元的海洛因給我當酬勞。」
  「（問：您與丙○○、吳鳳蘋二人是何關係？有無恩怨衝突或財務糾紛？為何指證
  他們二人拿海洛因請您分送？）我與丙○○、吳鳳蘋二人沒有任何恩怨衝突或財務
  糾紛，我只是實話實說而已。」
  「（問：您有無販賣海洛因？販賣價格？如何交易？）我沒有販賣海洛因，我只是
  幫丙○○、吳鳳蘋二人送毒品給人而已，大部分是丙○○拿海洛因給我送，有時是
  吳鳳蘋拿給我送的，今天早上丙○○拿了八千元的數量叫我送，我今天早上在名間
  市區共送了菜市場二次、郵局一次，瀾底名間水圳二次，早上人家都是打000
  000000進來我接聽後，再由我出去發送，我算了一下共有四千二百元（販賣
  所得）‧‧‧‧而且我販賣所得都要繳還丙○○和吳鳳蘋，他們二人誰在就交給誰
  ，沒有固定。」
  （以上見九十二年五月八日警局偵訊筆錄，附於九十二年度偵字第一九一六號卷第
  八至九頁。）
  「（問：是否在九十二年五月八日十二時在名間鄉○○路菜市場巷口因販賣毒品為
  警查獲？）我是幫忙運輸，我幫丙○○、吳鳳蘋運輸。」
  「（問：何時起開始運輸？）九十一年十二月起，每天幫忙運輸。」
  「（問：代價？）他每天給我二千元的海洛因。」
  「（問：如何聯絡？）他們打000000000號電話向我訂貨，我再向丙○○、吳鳳蘋講。我們只賣海洛因。」
  「（問：如何稱呼丙○○、吳鳳蘋？）姐姐及姐夫，他們稱呼我『阿弟仔』（臺語
  ）。」
  「（問：販賣價格？）他們拿給我多少，我就收多少錢，丙○○他們會向我說要收
  多少錢。」
  「（問：如何約定運輸地點？）丙○○夫婦告知的。」
「（問：五月八日你運了多少次？）五、六次，都在菜市場、郵局、水圳等地，我
  看過他們，但不知其名，他們都先打000000000號電話，今天賣了四千
  二百元，錢要繳給丙○○夫婦。」
  「（問：為警查獲時是否在交易毒品？）我剛下車就被警察看到，我就逃跑。」
  「（問：扣案之海洛因是否為你所有？）丙○○拿給我賣的，電話是丙○○拿給我
  用的。」
  （以上見九十二年五月八日檢察官訊問筆錄，附於九十二年度偵字第一九一六號卷
  第五至五二頁。）
  「（問：為何警訊中說有幫丙○○交過毒品？）我承認五月八日上午幫他交貨過六
  次，我把貨交給丙○○的朋友，但我不認識他朋友，只是有看過。」
  「（問：每次收多少販賣毒品所得？）毒品價錢我送貨前，丙○○會告訴我，我當
  日收到的錢還來不及交給他，就被捉了。」
  「（問：你幫他送貨的代價為何？）我在他的計程車行跑車，計程車是丙○○的，
  但客人給的車資全給我，不必給他，另幾乎每天給我二千元海洛因。」
  「（問：五月八日你交毒品的地點？）名間郵局二次、名間菜市場二次、名間水圳
  二次。我是在交第七次時被警察捉到。」
  「（問：被捉到時，被查到的海洛因、葡萄糖、塑膠勺子何人的？）‧四公克海
  洛因是丙○○要我送的貨，其他的都是我的。」
  「（問：何時開始幫他送毒品？）去年十二月開始，斷斷續續幫他送，直到被捉到
  當天。」
  「（問：吳鳳蘋是否共同販毒？）是，毒品有時是她交給我。」
  「（問：交易方式？）買毒的人打電話給他們夫婦，他們再叫我送。五月八日當天
  因他們不在，手機（000000000）交給我。要買毒品的人，打電話來要
  找丙○○，丙○○再把毒品交給我去送。」
  （以上見九十二年五月十六日檢察官訊問筆錄，附於九十二年度偵字第一九一六號
  卷第七五至七六頁。）
  「（問：經警方人員調閱乙○○及庚○○之影像相片供你確認，你有無販賣毒品給
  他們？）我有販賣毒品給他們。」
  「（問：請你詳述總共販賣幾次毒品給他們？是於何時？在何地？販賣何種毒品？
  數量、價錢為多少？如何聯絡完成交易？）我坦承於九十二年三月份左右販賣海洛
  因毒品給乙○○，她每次購買的數量價錢為五百元、一千元不等，大部分約在名間
  鄉車站及國泰行附近完成交易，總共販賣她毒品約五次，她都是打行動電話九一
  九九四九一四給我聯絡買賣毒品。另於九十二年四月份左右我曾替丙○○、吳鳳
  蘋販賣運送海洛因毒品給庚○○二次，每一次購買約數量價錢為五百元（一次錢是
  交給我，一次錢是交丙○○），大部分約在小崎巷往二水路附近完成交易，他是打
  電話給丙○○聯絡購買毒品，我負責運送毒品完成交易。」
  「（問：你所販毒的毒品來源何人購得？於何時？在何地購買的？數量價錢為何？
  ）我沒有販賣毒品，我坦承是幫丙○○及吳鳳蘋二人販賣毒品（我負責送毒品給購
  買的人）。」
  「（問：你替丙○○及吳鳳蘋二人販賣毒品從中獲得利潤多少？）我沒有從中獲得
  利潤，只有我施用海洛因毒品不用錢（一天由他們二人提供約二千元的海洛因毒品
  供我施用）。」
  「（問：你於何時起開始幫丙○○及吳鳳蘋二人販賣毒品？販賣毒品的犯罪模式（
  如何分工）為何？）我坦承於九十一年十二月中旬開始（斷斷續續）至為警方查獲
  止，替丙○○及吳鳳蘋二人販賣毒品，由他們提供三支行動電話(1)000000
  000(2)九一九九四九一四(3)000000000供人聯絡購買毒品，再由
  我送毒品給購買的人（有時是他們二人運送毒品給購買的人），第一支行動電話
  000000000由九十二年二月底開始使用至三月底左右停用，第二支行動電
  話九一九九四九一四接續使用，第三支行動電話000000000則為丙○○及吳鳳蘋二人在使用。毒品來源是由丙○○及吳鳳蘋二人所提供（購買人談定
  價錢後），我幫他們運送毒品給購買的人，然後將錢收回給丙○○及吳鳳蘋二人（
  看他們誰在就交給誰）。」
  （以上見九十二年五月二十七日警局偵訊筆錄，附於九十二年度偵字第一九一六號
  卷第八三至八五頁。）
  「（問：對檢察官起訴的事實是否承認犯罪？）沒意見，我願意承認犯罪。」
  「（問：對證人庚○○於原審法院另案審理中之證言有何意見？）他是跟我姐夫丙○○買，電話是我姐夫接的，我只是去交付毒品。」
  「（問：對證人庚○○於警訊中之陳述有何意見？）沒有，我忘了賣給他幾次，應
  該如他所言三、四次。」
  「（問：對扣案毒品海洛因三包有何意見？）是丙○○那天交給我的。」
  「（問：對扣案吸管（勺子）、行動電話及贓證物款收據有何意見？）電話是丙○○借給我用的，吸管是我自己用來吸毒用的。四千二百元是查獲當日販賣毒品所得
  ，賣給誰忘記了，查獲當天的買主是我姐夫的朋友，是我接的電話，他表示是我姐
  夫丙○○要他來找我的，對方的名字我忘記了。販賣毒品的細節如同我之前在警訊
  中所述，每個人各賣五百元或一千元。」
  「（問：對於被告於偵訊時在檢察官前所言，有何意見？）都實在。」
  （以上見九十二年十月十七日原審法院準備程序筆錄、同年十一月十三日審判筆錄
    ，附於原審法院另案九十二年度訴字第四二八號卷第二六頁、第一六至一九
   頁。）
  「（問：你開車有無按月計酬？或者有其他報酬？）我沒有領薪水，因為我有施用
  毒品，他們有給我毒品，一日約二千元的量。」
  「（問：你開車載客時收入交給誰？）有時拿去加油，有時拿去吃飯，有時有繳回
  給他們，有時他們叫我留下來買香煙。」
  「（問：每日二千元毒品，毒品種類為何？二千元數量為何？）海洛因二包，重量
  我不知道。」
  「（問：海洛因誰拿給你的？）丙○○。」
  「（問：五月八日你被捕獲當日，丙○○有無拿毒品給你？）當日有拿七千或八千
  元的海洛因的量給我，其中包含給我的二千元。」
  「（問：為何吳鳳蘋跟丙○○每日都給你二千元毒品，計程車收入又不用繳回？）
  因為我幫丙○○送海洛因。」
  「（問：請提示九十二年偵字一九一六號卷五十頁以下予證人辨識，對你所述幫吳
  鳳蘋和丙○○運送毒品的經過情形，有何意見？）（沉默許久）我當時所述實在。
  」
  （以上見原審法院九十二年度上訴字第四二八號卷九十三年六月二日審判筆錄。）
2.被告丙○○供稱：
  「（問：扣案毒品來源？）是己○○從臺中帶回來，他自己賣的。叫己○○買，是
  吳鳳蘋拿錢給他，叫他去買。」
  「（問：有無參與吳鳳蘋及己○○的販毒行為？）當有人來家中買毒品，而吳鳳蘋
  和己○○不在家時，我會問吳鳳蘋毒品放那裡，再拿給買毒品的人。」
  「（問：補述？）我開計程車已十幾年，一般人只認識我，毒品是吳鳳蘋和己○○
  在販賣‧‧‧‧。」
  （見九十二年七月二十五日檢察官訊問筆錄，附於九十二年度偵字第一九一五號卷
  第一一頁。）
3.證人乙○○證稱：
  「（問：妳是於何時開始施用毒品？施用何種毒品？毒品來源？）是於九十二年二
  月份起施用毒品海洛因，毒品向持有行動電話九一九九四九一四的男子購買。
  」
  「（問：經警方出示己○○近身照片及口卡資料，是否就是販賣毒品給妳之人？）
  是的，就是他和我聯絡並販賣毒品給我，他就是持有行動電話九一九九四九一
  四之人。」
  「（問：妳是於何時、何地向己○○購買毒品？購買幾次？數量為何？）是於九十
  二年三月向己○○購買毒品，是在名間鄉統一超商或火車站前交易，每次一千元，
  向己○○共購買過毒品五次。」
  「（問：己○○居住及交通工具為何？）我不知己○○居住何處，他有時是從計程
  車行後門走出與我完成毒品交易。」
  「（問：你與己○○有無仇恨或糾紛？）沒有。」
  （見九十二年五月二十六日警局借訊筆錄，附於九十二年度偵字第一九一六號卷第
  九六頁。）
4.證人戊○○證稱：
  「（問：你毒品均向何人購買？）我都是向一位綽號叫『阿弟』的人購買的。」
  「（問：你如何與『阿弟』聯絡？如何交易？）我都是打其行動電話00000
  0000號聯絡他，並約定在名間鄉農會前交貨。」
  「（問：你向『阿弟』買過多少次毒品？每次多少錢？最近一次於何時購買？）大
  約買過五次，每次均買一千元，最近一次於前天早上約十點許，也是約定於農會前
  向其買一千元。」
  「（問：綽號叫『阿弟』的人是否本分局提供相片上叫己○○這位？）對，就是他
  沒錯。」
  「（問：你與己○○有否仇怨？）沒有。」
  （以上見九十二年五月八日警局偵訊筆錄，附於九十二年度偵字第一九一四號卷第
  二六至二七頁。）
  「（問：施用毒品來源？）我是跟己○○買的，蔡與丙○○、吳鳳蘋間的關係我不
  了解。」
  「（問：如何與蔡聯絡？）我都以公用電話打他的行動電話，他的號碼時間太久我
  忘了。」
  「（問：買過幾次？都在何地點交易？日期？）都在名間鄉農會旁交易，買過幾次
  ，但詳細次數我忘了，是自今年三、四月間跟他買，每次買一千元。」
  （以上見九十二年九月二十三日檢察官訊問筆錄，附於九十二年度偵字第一九一五
  號卷第一一二至一一三頁。）
  「（問：是否有施用毒品？施用何種毒品？）以前有，用海洛因，沒有用安非他命
  。」
  「（問：毒品向何人購買？）有向庭上之己○○買過三次，我施用期間二、三次，
  詳細次數不太記得了，在名間鄉農會旁邊跟他買的，我用公用電話跟他聯絡，打他
  的手機聯絡地點，約地點向他買，忘了手機號碼了，購買時間在今年五月之前，每
  次購買金額五百元或一千元不等。」
  「（問：之前偵查中之證詞有何意見？）都實在。」
  （以上見九十二年十一月十三日審判筆錄，附於原審法院另案九十二年度訴字第四
  二八號卷第一四至一五頁。）
5.證人丁○○證稱：
  「（問：向己○○購買海洛因之時、地？）今年三、四月間開始跟他買，最後一次
  是在我被捉的前一、二天，約九十二年五月初，每次買一千元，交易地點在名間鄉
  農會附近，因他們就住在那附近。」  （見九十二年九月二十三日檢察官訊問筆錄
  ，附於九十二年度偵字第一九一五號卷第一一三頁。）證人丁○○在本院審理中供
  稱：我與被告及己○○都不認識，我是透過戊○○幫我取得毒品（藥），惟證人丁○○在本院嗣後審理中稱是己○○拿給戊○○等語，是丁○○所言係屬嗣後迴護被
  告之詞，不足採信。
6.證人庚○○證稱：
  「（問：與己○○有何關係？有無仇隙怨恨？）沒有任何關係，沒有仇隙怨恨。」
  「（問：你向己○○買過幾次海洛因毒品？交易價格？）有三、四次，每次買五百
  元或一千元。」
  「（問：購買毒品時、地？）於九十二年三月間，有時早上，有時晚上，交易地點
  有約在名間鄉農會前，名間鄉○○路統一超商前，或名間鄉董門巷、庄仔巷十字路
  口。」
  「（問：你如何向己○○購買毒品？）我打丙○○留給我的行動電話，號碼已忘記
  ，有時丙○○接，有時吳鳳蘋接，談好價錢、地點後，由己○○拿海洛因到指定地
  點，我們一手交錢一手交貨。」
  （以上見九十二年五月二十七日警局借訊筆錄，附於九十二年度偵字第一九一六號
  卷第一二頁至一三頁。）
  「（問：毒品來源？）是跟己○○，沒有跟其他人買過毒品。」
  「（問：為何後來說是己○○賣給你的？）事實上就是他賣給我的‧‧‧‧。」
  「（問：所以你還有跟其他人買過毒品？）是的，之前都是跟丙○○、吳鳳蘋買的
  ，打電話一般都是丙○○接的，何時開始跟己○○買的忘記了。」
  「（問：被抓之前多久？總共幾次？）三個月左右，幾次不太記得了，沒有算過幾
  次，沒有錢就沒有去拿，己○○只有三、四次，每次五百或一千。」
  （以上見九十二年十月十六日審判筆錄，附於原審法院另案九十二年度訴字第二四
  九號戴慶明卷一八八、一九、一九三至一九四頁。）
  「（問：施用毒品來源？）去名間跟吳鳳蘋和丙○○買的。」
  「（問：跟誰談價錢的？）是朋友帶我去的，朋友跟他們談價錢的，有時跟吳鳳蘋
  有時跟丙○○談。」
  「（問：誰把海洛因交給你？）吳鳳蘋、丙○○都有。」
  「（問：你們把錢交給誰？）。吳鳳蘋、丙○○都有」
  「（問：購買毒品方式為何？）先打電話聯絡，人再過去，有時我會在外面等，我
  朋友進去。」
  「（問：有無其他方式？）有時我朋友打電話過去，他們會請別人送過來。」
  「（問：請誰送過來？）一個瘦瘦的人，警察有拿口卡給我指認就是己○○。」
  「（問：請求提示九十二年訴字第二四九號戴慶明影卷一八九、一九頁，為何之
  前你說跟己○○買，現在又說成跟吳鳳蘋及丙○○買的？）之前我先認識吳鳳蘋跟
  丙○○，是向他們二人買的，後來有時約在名間一個十字路口，己○○會送過來。
  」
  「（問：你剛才所提吳鳳蘋跟丙○○是否就是在場這兩位？）是的。」
  「（問：你跟他們買過幾次？多少錢？總共金額？）次數不記得，有時買五百，有
  時買一千元，總共多少錢不記得。」
  （以上見原審法院另案被告吳鳳蘋毒品危害防制條例卷宗九十三年五月五日審判筆
  錄。）
7.證人９２０５０５Ａ１證稱：
  「（問：你於何時開始向己○○、吳鳳蘋購買毒品？共買幾次？每次交易金額為何
  ？）我於二、三個月前開始向己○○、吳鳳蘋購買第一級毒品海洛因。我向己○○
  購買海洛因約三、四十次以上，每次均購買海洛因五百元至一千元，我向吳鳳蘋購
  買海洛因約七至八次。」
  「（問：你如何與己○○聯絡購買毒品，如何交易、金額？）我均打己○○00
  0000000之行動電話與其聯絡，己○○大部分均與我相約在其住處旁之菜市
  場前交易，前後約有六、七萬元。」
  「（問：你如何與吳鳳蘋聯絡購買毒品，如何交易、金額？）我均至吳鳳蘋家中（
  名間鄉○○路三十號）直接向其購買海洛因，每次也是五百元至一千元，前後約有
  一萬元。」
  「（問：你與吳鳳蘋、己○○有無仇怨或金錢糾紛？）均沒有。」
  （以上見九十二年五月七日警局偵訊筆錄，附於九十二年度偵字第一九一四號卷第
  三至三一頁。）
  「（問：有無施用毒品習慣？向誰購買？如何與己○○認識？）我有施用海洛因，
  我的毒品是向己○○購買，我認識他是朋友介紹認識。」
  「（問：向己○○購買毒品時如何聯絡？電話由誰接聽？）我打電話給他，他的電
  話號碼忘記了。我打給他電話有時是他接的，有時是吳鳳蘋接的。」
  「（問：如何聯絡到被告家中購毒？地點為何？）我在電話裡跟己○○或吳鳳蘋講
  說要五百或一千、二千，己○○就會拿出來給我，有時叫我直接到吳鳳蘋家拿，吳
  鳳蘋家在名間火車站前面。」
  「（問：你認識吳鳳蘋嗎？）有時到她家拿海洛因就認識了。」
  「（問：購買海洛因的錢交給誰？）兩個人都有。」
  「（問：毒品海洛因誰交給你的？）兩個都有。」
  「（問：你剛剛為何說都是己○○給你的？現在為何說兩個都有給你？）拿出來的
  都是己○○給我，我去吳鳳蘋家拿的時候，有時是己○○、有時是吳鳳蘋拿給我。
  」
  「（問：對南投分局刑事組筆錄所述向己○○、吳鳳蘋購買海洛因的時間、地點、
  金額、次數，是否實在？提示偵卷第三至三一頁並告以要旨）實在。」
  （以上見原審法院另案被告吳鳳蘋毒品危害防制條例卷宗九十三年四月二十一日審
  判筆錄。）
                                                                        Ａ
